臺灣嘉義地方法院刑事裁定　　　　　　　100年度聲字第962號
聲　請　人
即　被　告　陳泰錩
指定辯護人　本院公設辯護人　顏玲玲
上列聲請人因違反毒品危害防制條例案件（100年度訴字第547號
），聲請具保停止羈押，本院裁定如下：
    主  文
陳泰錩提出新台幣貳拾萬元之保證金後，准予停止羈押。
    理  由
一、本件聲請意旨略以：被告陳泰錩是被友人誣陷，已在法庭上
    說明一切過程，已無羈押之必要，被告家中務農，有固定之
    工作居所，是被告並無逃亡之虞，被告母親年邁，又屬單親
    家庭，家裏需被告照顧，如能獲具保，他日候傳定準時到庭
    等語。
二、查被告前經本院訊問後，否認犯行，依卷內相關證據，認其
    涉犯毒品危害防制條例第5條第2項之意圖販賣而持有第2級
    毒品罪嫌，其犯罪嫌疑重大，所犯為最輕本刑5年以上有期
    徒刑之罪，被告涉此重罪，有相當理由可認為逃避審判與執
    行，而有逃亡之虞，非予羈押，顯難進行審判與執行，有羈
    押之必要，依刑事訴訟法第101條第1項第3款規定，於民國
    100年7月22日裁定應予執行羈押。
三、本件公訴意旨略以：被告基於營利目的而販入第2級毒品甲
    基安非他命（經檢察官當庭更正），於100年4月29日19時許
    ，在高雄市○○區○○路「永豐電子遊藝」內，以新台幣（
    下同）20萬元之代價，向綽號「阿炮」之不詳姓名男子買進
    甲基安非他命3大包總重115.43公克（驗餘計重112.04公克
    ），俟機販賣。旋因蘇清偉被警查獲其持有暨施用第1、2級
    毒品犯行，而配合警察打電話給被告，佯稱欲以228,000元
    之價格，向其購買該3大包，總重115.43公克之甲基安非他
    命，並約定於100年4月30日9時10分許，在嘉義縣中埔鄉和
    睦村司公4之15號前交易，而當場被埋伏之員警逮捕並扣
    得上開3大包、計重115.43公克之甲基安非他命等語。檢察
    官於起訴書記載被告涉犯毒品危害防制條例第5條第2項之意
    圖販賣而持有第2級毒品罪嫌，於本院審理時當庭更正起訴
    法條為毒品危害防制條例第4條第2項之販賣第2級毒品罪嫌
    。
四、檢察官認被告成立販賣第2級毒品之犯行，係以證人蘇清偉
    於警詢時之證述、內政部警政署刑事警察局鑑定書，及扣案
    之甲基安非他命3大包為其論據。訊據被告固供承持有第2級
    毒品純質淨重20公克以上之犯行，惟否認有何意圖販賣而持
    有第2級毒品之犯行，辯稱：伊當時買毒品進來是要還蘇清
    偉的，不是要販賣等語。查證人蘇清偉於100年4月30日警詢
    時證稱：伊撥打陳泰錩的0000000000號行動電話聯繫，由陳
    泰錩與伊約定時間及地點交易毒品，3大包甲基安非他命共
    賣伊228,000元。伊有配合警方查獲販賣毒品之人，希望可
    以減輕伊的刑責等語，是證人蘇清偉於電話中，與被告如何
    約定交易毒品之價金、數量等構成要件事實，2人是否確已
    達成買賣甲基安非他命之合意，證人蘇清偉於警詢時之證述
    並非明確。參以證人蘇清偉為警查獲，為減輕其刑始供述毒
    品來源為被告，配合警方誘捕被告，則其證述向被告購買甲
    基安非他命，是否可採，尚非無疑。
五、按妥速審判決第5條第1項規定：「法院就被告在押之案件，
    應優先且密集集中審理。」證人蘇清偉於偵查時經傳拘未到
    案，於本院100年9月1日審理時，經合法傳喚未到庭，經拘
    提亦未到案，有送達證書、拘提報告書各1份附卷可稽，且
    其於100年5月5日經臺灣嘉義地方法院檢察署另案通緝，有
    臺灣高等法院被告前案紀錄表1份在卷可參，是證人蘇清偉
    係本案之關鍵證人，對於被告是否成立販賣第2級毒品之犯
    行，自需待其到庭證述始能釐清。本件被告有無販賣甲基安
    非他命予證人蘇清偉之犯罪事實單純，案情並非複雜，而被
    告自100年7月22日羈押迄今，已2個多月，在證人蘇清偉另
    案通緝到案前，本院顯然無法依上揭規定，優先且密集集中
    審理，並且審理終結，是被告若繼續羈押，對其工作、家庭
    及生活均有不利影響。本件被告聲請具保停止羈押，經本院
    審核結果，認被告上開羈押之原因雖仍存在，惟其犯罪情狀
    尚非惡性重大，或有嚴重危害社會治安之虞，且依速審法第
    5條第1項反面解釋及同條第2項至4項之法理，為免侵害被告
    之速審權，認被告已無繼續羈押之必要，本件被告聲請具保
    停止羈押，為有理由，爰裁定被告提出20萬元之保證金後，
    准予停止羈押。
六、爰依刑事訴訟法第111條、第121條第1項，裁定如主文。
中    華    民    國   100    年    9     月    30    日
                刑事第二庭  審判長法  官    沈福財
                                  法  官    黃明展
                                  法  官    卓春慧
上列正本證明與原本無異。
如不服本裁定，應於裁定送達後5日內向本院提出抗告狀（應附
繕本）。
中    華    民    國   100    年    9     月    30    日
                                  書記官    李玫娜